# 应收款项资金占用费问题

提问人：desolatewind0 时间：2022-01-17 20:47:28
请教陈版主，如果A公司欠B公司货款 2000 万元，双方在调解协议中约定，A公司分五年偿还给B公司，每年年末偿还本金 400 万元及利息 80 万元。请问A公司每年收到B公司支付的本金和利息时，是直接全额冲应收账款—B公司，等若干年冲到零后，多余的款项做营业外收入；还是每年冲应收账款—B公司，利息做为资金占用费收入，计入财务费用-资金占用费？

回答人：chenyiwei
原则上是后者，即每年确认资金占用费收入。但是，要注意谨慎评估A的履约能力，及时对重组后的债权充分计提减值准备。